【裁判字號】    99,抗,810
【裁判日期】    990624
【裁判案由】    停止執行
【裁判全文】
臺灣高等法院民事裁定                   99年度抗字第810號
抗  告  人  甲○○
            乙○○
上列抗告人因停止執行事件，對於中華民國99年4月9日臺灣臺北
地方法院99年度審聲字第158 號裁定各自提起抗告，本院裁定如
下：
    主  文
原裁定廢棄。
抗告人乙○○供擔保新臺幣伍佰肆拾陸萬元後，臺灣臺北地方法
院九十六年度執字第六一八四○號清償債務強制執行事件對臺北
市○○區○○段二小段二二一三建號房屋之執行程序，於同院九
十九年度訴字第一三四六號第三人異議之訴事件判決確定前，應
暫予停止。
抗告人乙○○之抗告駁回。
抗告程序費用均由抗告人乙○○負擔。
    理  由
一、按強制執行程序開始後，除法律另有規定外，固不停止執行
    ，惟於提起異議之訴時，法院因必要情形或依聲請定相當並
    確實之擔保，得為停止執行之裁定，此觀強制執行法第18條
    第1項、第2項之規定自明。又法院依強制執行法第18條第2
    項定擔保金額而准許停止強制執行之裁定者，該項擔保係備
    供債權人因停止執行所受損害之賠償，其數額應依標的物停
    止執行後，債權人未能即時受償或利用該標的物所受之損害
    額，或其因另供擔保強制執行所受之損害額定之，非以標的
    物之價值或其債權額為依據。
二、本件抗告人乙○○於原法院聲請意旨略以：抗告人甲○○以
    其持有對坡心商業股份有限公司（以下稱坡心公司）之債權
    憑證為由，向原法院民事執行處聲請以96年度執字第61840
    號強制執行事件（以下稱系爭執行事件）對臺北市○○區○
    ○段2小段2213建號（門牌臺北市○○街87號5樓）房屋（以
    下稱系爭房屋）為強制執行，惟系爭房屋為伊財產，伊已向
    原法院提起第三人異議之訴，爰依前揭規定，願供擔保聲請
    停止系爭執行事件之強制執行程序等語。
三、查甲○○於民國96年8月31日執原法院96年5月31日北院錦92
    執申字第12210號債權憑證為執行名義，聲請對坡心公司含
    系爭房屋在內之財產於新臺幣（下同）2,895萬9,328元之本
    息範圍內為強制執行，嗣乙○○於99年 3月17日向原法院提
    起第三人異議之訴，主張系爭房屋之權利屬伊，有本院調閱
    原法院99年度訴字第1346號卷附起訴狀及前開執行卷宗可證
    。依首開規定，乙○○聲請於該第三人異議之訴判決確定前
    ，系爭執行事件就系爭房屋之強制執行程序應暫予停止，自
    應准許。又依首開說明，乙○○應供擔保之金額，以甲○○
    請求坡心公司給付2,895萬9,328元之本息，因本件停止執行
    未能立即受償可能受到之損害為酌定標準。又遲延之債務，
    以支付金錢為標的者，債權人得請求依法定利率計算之遲延
    利息，民法第233條第1項亦有明定。則本件甲○○因停止執
    行未能立即受償可能受到之損害，相當於法定遲延利息之損
    失。甲○○於系爭執行事件請求執行之金額為2,895萬9,328
    元，及其中1,619萬4,622元自91年3月18日起至清償日止（
    算至96年8月31日聲請執行日），按年息5%計算之利息，另1
    ,276萬4,706元自91年3月18日起至清償日止（算至96年8月3
    1日聲請執行日），按年息6%計算之利息，共計866萬5,874
    元（1,619萬4,622元×5%×5.5〈5個月又14日，略以0.5年
    計〉＋1,276萬4,706元×6%×5.5），暨執行費14萬4,000元
    ，共計3,776萬9,202元（2,895萬9,328元＋866萬5,874元＋
    14萬4,000元），有本院調閱系爭執行案卷可稽。而系爭房
    屋經執行法院定第一次拍賣之最低底價為546萬元，乙○○
    提起前揭第三人異議之訴迄確定時，依各級法院辦案期限實
    施要點第2點、第7點、第8點規定，民事審判辦案期限第一
    審為1年4月、第二審為2年、第三審為1年，共須時4年4月，
    則甲○○因停止執行系爭執行程序可能受到相當法定遲延利
    息之損害為817萬7,032元(3,776萬9,202元×5%×4.33，元
    以下四捨五入)，惟債權人甲○○所得受償之金額應不高於
    系爭房屋價額，經核系爭房屋第一次拍賣之最低底價為546
    萬元，低於前開損害額，應以該546萬元定本件乙○○之應
    供擔保金額。原法院定乙○○應供擔保金額為90萬元，尚有
    未洽，甲○○抗告意旨，指摘原裁定不當，求予廢棄，自非
    無據。而此項擔保金之核定為准予停止執行之條件，二者具
    有不可分之關係，其供擔保金額既無可維持，其餘部分仍應
    併廢棄。爰由本院予以廢棄，改判如主文第 2項所示。至乙
    ○○以系爭房屋將遭第三人臺北市政府請求拆屋還地為由，
    主張供擔保金額過高云云，尚不可採，應駁回其抗告。
四、據上論結，本件甲○○之抗告為有理由，乙○○之抗告為無
    理由，爰裁定如主文。
中    華    民    國    99    年    6     月    24    日
                    民事第十一庭
                        審判長法  官  鄭雅萍
                              法  官  徐福晉
                              法  官  詹文馨
正本係照原本作成。
本裁定除以適用法規顯有錯誤為理由外，不得再抗告。如提起再
抗告，應於收受後10日內委任律師為代理人向本院提出再抗告狀
。並繳納再抗告費新台幣１千元。
中    華    民    國    99    年    6     月    29    日
                              書記官  洪秋帆

司法院資訊處製作；財團法人民間司法改革基金會備份。
